【裁判字號】    90,交訴,41
【裁判日期】    900427
【裁判案由】    公共危險
【裁判全文】
臺灣高雄地方法院刑事判決                            九十年度交訴字第四一號
    公  訴  人  臺灣高雄地方法院檢察署檢察官
    被      告  乙○○
    選任辯護人  黎威宏
右列被告因公共危險案件，經檢察官提起公訴（八十九年度偵字第二四一二九號），
本院判決如左：
    主  文
乙○○服用酒類，不能安全駕駛動力交通工具而駕駛，處有期徒刑月，又駕駛動力
交通工具肇事，致人受傷而逃逸，處有期徒刑捌月，應執行有期徒刑拾月，緩刑年
，緩刑期內付保護管束。
    事  實
一、乙○○於民國八十九年十月十八日晚上與友人在高雄市前鎮區「三姊妹海產店」
    與數人飲用茅台酒後，已係酒酣達到不能安全駕駛汽車之情形下，仍於當晚在該
    海產店飲食喝酒完畢後，駕駛車號Ｅ八－九六八六號自用小客車，自上開海產店
    返回高雄縣大社鄉住處，惟於當晚十時五分許，其在高雄縣鳳山市○○路由東向
    西行駛時，在該光復路與文聖路交岔路口適遇紅燈，本應依規定停止行車讓文聖
    路上之汽車行人通行以避免岔路碰撞，惟乙○○雖預見若係強闖紅燈可能與文聖
    路來車行人碰撞，但確信其強闖紅燈不致撞及他人情形下，仍闖越紅燈直行致碰
    撞甲○○所騎乘沿文聖街右轉光復路之牌號ＷＡＺ－七一五號輕型機車，甲○○
    受撞彈起倒地而受有左膝內側及後十字韌帶斷裂之傷害（過失傷害部分未據告訴
    ），其機車則卡在乙○○自小客車下方，乙○○肇事後，竟未停車察看照護甲○
    ○而逕行駕車逃逸，當場為王志傑記下車牌號碼，嗣乙○○駕車拖行甲○○之機
    車沿光復路行駛至澄清路口時（經警測量與肇事現場距離為八百三十公尺），為
    鳳山市鳳西國中某位老師及當地里長余榮水駕駛機車攔下，旋為警據報前往逮捕
    ，經警對其實施酒精測試結果，其酒精濃度測定值達每公升０．九八毫克。
二、案經高雄縣警察局鳳山分局報請臺灣高雄地方法院檢察署檢察官偵查起訴。
    理  由
一、本件被告乙○○雖坦認酒後於意識非清，反應遲鈍之情況仍駕駛汽車之事實，惟
    否認肇事逃逸情事，被告答辯意旨陳稱：按科學實驗針對人體試驗，酒精在血液
    或吐氣中之濃度柔對人體之影響報告指出，吐氣中換算酒精濃度每公升０．二三
    八毫克至０．四七六毫克時，酒醉者將會陷入興奮、肌肉協調能力受損、反應遲
    ，吐氣中換算酒精濃度每公升０．七一四毫克至一．四二八毫克時，酒醉者將陷
    入精神錯亂、平衡受損、言詞不清、定向力障礙及五官感覺障礙（引自法學叢刊
    第三十一卷第一期），起訴書明白指出，被告經科學儀器檢測酒精濃度達每公升
    ０．九八毫克，被告明顯陷入精神錯亂、平衡受損、言詞不清、定向力障礙及五
    官感覺障礙，因此被告被告對於肇事之聲響及因拖帶機車所導致車身之不平衡感
    ，均因陷入酒醉而不自知，因此被告不知肇事而繼續駕駛；而且，一般正常人肇
    事後皆會有所減速或停車，以查看發生何事，惟案發當時被告並未查知自已肇之
    事實，所以仍保持原來車速繼續行駛，並未停車或減速，而且被告設若已知自己
    肇事且發現駕駛之自小客車保險桿下上有被害人之機車，按一般人想法，若欲逃
    離現場並且設法不被他人所發現，必然下車將該機車加以排除，又怎會於逃逸之
    際拖帶如此大之贅物逃逸，足見被告酒後失去相當之意識而未知已經肇事等語。
二、經查，被告於八十九年十月十八日晚上十時四十一分經警施以酒精濃度測試結果
    ，其吐氣所含酒精濃度成分達每公升０．九八毫克，又被告又自認吐氣中換算酒
    精濃度若係每公升０．七一四毫克至一．四二八毫克時，酒醉者將陷入精神錯亂
    、平衡受損、言詞不清、定向力障礙及五官感覺障礙等情，有卷附被告吐氣酒精
    含量測試表及被告提出之書面答辦狀可稽，即被告於八十九年十月十八日晚上十
    時許係處於服用酒類而不能安全駕駛動力交通工具之狀態已可認定。再查，被告
    八十九年十月十八日晚上十時許，係與友人在前鎮區「三姊妹海產店」內飲酒後
    離開，當時被告乙○○本欲自高速公路返回大社鄉住處，惟見車輛尚多，於是轉
    向五甲社區，欲從鳳山五甲社區前往大社鄉住處，惟被告駕車在前揭光復路口遇
    見紅燈未停止行駛仍闖越紅燈而撞及行駛在文聖路上之被害人甲○○所駕機車，
    被害人甲○○因而彈起倒地而而受有左膝內側及後十字韌帶斷裂之傷害，以及當
    時碰撞被害人所駕車時發出很大之碰撞聲響，被告碰撞後復拖行被害人機車駛離
    現場約八百三十公尺始被攔下，拖行時地上並發出火花，經路人王志傑記下車牌
    尾追後，被告在澄清路口為余榮水及其他不詳姓名路人攔下，被告當時尚向余榮
    水表示不要毆打他等情，有被告於本院審理時陳述其當時之行車路線等語在卷可
    稽，復有卷附被害人之診斷證書一份及證人王志傑與余榮水之證述可資證明，即
    以被告當時尚未肇事前能夠辨別路況擇路駕駛汽車，僅係減低其對外界事物之知
    覺理會而非完全喪失前揭知覺作用而不知碰撞駕駛機車之被害人甲○○，且被告
    為余榮水攔下尚向余榮水表示不要毆打其之事實，可見被告當時心虛情形，即本
    件被告乙○○前揭辯解係不可採，被告罪證明確，犯行洵可認定。
三、核被告乙○○所為，係犯刑法第一百八十五條之三服用酒類致不能安全駕駛罪及
    同法第一百八十五條之四肇事逃逸罪。被告服用酒類不能安全駕駛致過失致他人
    受傷，又另起意駕車逃逸，即被告所犯前揭二罪應予分論併罰。審酌被告乙○○
    肇事後畏懼負責而逃逸之犯罪動機、被告前無刑案紀錄素行良好、犯後已賠償被
    害人甲○○新臺幣六十二萬元金額而取獲告訴人諒解等情，爰就被告前揭所犯之
    罪分別量處如主文所示之刑及諭知應執行刑。又查被告乙○○前未曾受有期徒刑
    以上刑之宣告，有卷附全國前案紀錄表可稽，本院以被告無刑案前科，素行尚稱
    良好，因認暫不執行其刑為當，予以宣告緩刑三年，緩刑期內併付保護管束。
據上論斷，應依刑事訴訟法第二百九十九條第一項前段，第一百八十五條之三、第一
百八十五條之四、第五十一條第五款、第七十四條第一款、第九十三條第一項，判決
如主文。
本件經檢察官呂幸玲到庭執行職務。
中    華    民    國      九十      年       四       月     二十七     日
                                臺灣高雄地方法院交通法庭
                                    法  官  周志賢
右正本證明與原本無異。
如不服本判決，應於判決送達後十日內，向本院提出上訴狀。
                                    書記官  簡鴻雅
中    華    民    國      九十      年       五       月       三       日


司法院資訊處製作；財團法人民間司法改革基金會備份。
